Inventaris van het archief van het Nederlandse Rode Kruis: Hoofdbestuur, (1863) 1867-1945 (1950)
Nationaal Archief, Den Haag
- Supplementen, IV.
  - Stukken afkomstig van dr. G.W. Boland, A.
    - Rapport over het werk van de transportcolonnes bij de oefening van de Militaire Geneeskundige Dienst in Amersfoort op 2 september 1910., 379; 295; 1 omslag
    - Stukken betreffende de hoofdoefening van het Nederlandse Roode Kruis te Amersfoort, met knipsels uit De Prins., 1911; 380; 296; 1 omslag
    - Album, getiteld "gegevens aangaande uitvindingen", houdende kranteknipsels over de rijwielbrancard en een nieuwe methode voor kunstmatige ademhaling., 1907-1910; 381; 297; 1 deel
    - Rapporten en correspondentie van Boland over de rijwielbrancard, met stukken en foto's betreffende demonstraties en tentoonstellingen., 1907; 382; 298; 1 omslag
    - Demonstratiefoto's van de rijwielbrancard., 1907; 383; 299; 1 omslag
    - Kranteknipsels uit De Nieuwe Courant betreffende een Nederlands voorstel aan de Volkenbond tot stichting van een Internationale Hulp Unie., 1927; 384; 301; 3 stukken
    - Stukken betreffende voorstellen van Boland aan internationale conferenties van het Rode Kruis tot een internationale vloot van hospitaalschepen., 1913-1930; 385-387; 3 omslagen
      - 1913-1928, 385; 302
      - 1928, 386; 303
      - 1930, 387; 304
    - "Schema van personeel-indeling en inrichting van een evacuatiestation, gevormd door een veldhospitaal en transportcolonne van het Roode Kruis"., z.j.; 388; 305; 1 omslag
      Vermoedelijk heeft dit rapport betrekking op de oefening, beschreven in inv.nr. 380.
  - Overige aanvullingen, B.
    - Archiefstukken van dr. J.H.C. Basting, mevrouw A.F. Basting-Kattenbusch en H.N.C. van Tuyll van Seerooskerken over de oprichting van het Internationale Rode Kruis, met documentatie., 1893-1896; 389; 306; 1 pak
      Hieronder de 37 stukken uit het "Dossier Fléhite" betreffende het Rode Kruis. Deze portefeuille werd in 1977 zonder aanwijsbare herkomst gevonden in het Museum Fléhite te Amersfoort. Hij draagt de handtekening van H.N.C. baron van Tuyll von Serooskerke en het etiket van het Haagse Rode Kruis-comité. Het is aannemelijk, dat hij na de dood van Van Tuyll in 1892 aan de weduwe Basting kwam en na haar overlijden in 1896 aan haar neef J.A. Basting, die in 1916 te Amersfoort overleed. Vgl. hiervoor de aantekeningen bij nrs. 14 en 24 en nr. 37.
      Stukken (1-13) afkomstig van Dr. J.H.C. Basting (1817-1870)
      - Scéance de la commission du 17 mars 1863, par J.H.D(unant), copie pour le dr. Basting, en particulier. Fragment., 1
        Het complete stuk is gepubliceerd in
        Revue internationale de la Croix Rouge
        , pp 62-66, 1963
      - Brief van Dr. Snabilié, inspecteur der geneeskundige dienst, waarbij Basting aangewezen wordt als deelnemer aan de conferentie te Genève, 6 october 1863, 2
      - Brief van de minister van oorlog verzoekende om namens hem aan het comité te Genève (secretaris Dunant) te berichten, dat de koning, met veel belangstelling van de wensen van de conferentie van Genève heeft kennis genomen en wenst, dat de regering de verwezenlijking ervan zal bevorderen, 24 maart 1864, 3
      - Brief van Henry Dunant over het bijeenroepen van de diplomatieke conferentie, Parijs, 7 juni 1864, 4
      - Ongedateerd briefje namens Dunant door A.R. ter begeleiding van een nummer van l'Opinion nationale van 10 juli (1864) z.d, 5
      - Brief van W.J. Knoop met verzoek om toe te treden tot een Nederlands comité waarvan Knoop op verzoek van Dunant correspondent voor Nederland is geworden; rondschrijven aan 10 personen, Maastricht 14 october 1865, 6
      - Brief van Dr. Snabilié mededelende, dat dr. Westenberg de conferentie te Genève heeft bijgewoond, dat aldaar ook de onzijdigverklaring van gewonden is besproken en dat de koning de tot stand gekomen conventie heeft bekrachtigd, 15 october 1864, 7
      - Minuut van verslag over de conferentie van Parijs aan de min.v.oorlog en de inspecteur gen.d., Bergen op Zoom 6 juni (1867), 8
      - Brief van min.v.oorlog en marine waarin Basting zijn benoeming tot erelid van de Nederlandse Vereniging wordt medegedeeld, met afschrift van het KB van 31 juli 1767 waarbij de ereleden en hoofdcomitéleden worden benoemd, 3 augustus 1867, 9
      - Brief van de voorzitter van het hoofdcomité zendende het brevet en de bronzen en zilveren médaille van het congres te Parijs, 26 november 1867, 10
      - Concept met bijzonderheden over de vertaling van Le Souvenir de Solferino enz., bestemd voor de voorzitter van het Hoofdcomité (?) en verwijzende naar zijn vriend van Tuyll voor verdere inlichtingen t.b.v. een eventueel Haagse comité, (eind 1867), 11
      - Brief van Dr. Longmore, Army medical school te Netley, betreffende diverse publicaties, 5 mei 1870, 12
      - Portret van J. Henry Dunant, litho Emrik en Binger, 13
        Zeldzaam; een exemplaar bevindt zich in de verzameling Dortmund (UB Amsterdam, ex veiling Mak van Waay 15 december 1969 cat.nr.370)
        Stukken (14-19) afkomstig van A.F. Basting-Kettenbursch als weduwe van J.H.C. Basting
      - Condoléance brieven ontvangen na het overlijden van dr. J.H.C. Basting, 1870 van: Koningin Sophie, Prins Hendrik, de Prins van Oranje, het Hoofdcomité van het Ned. Rode Kruis, het Comité te Bergen op Zoom, het vrouwencomité te Arnhem en de National Society te Londen., 14
        In het Belastingmuseum Prof.v.d.Poel te Rotterdam bevinden zich twee dergelijke brieven van Prins Frederik en Nicolaas Beets, alsmede een brief van Henry Dunant aan J.W.A. Basting na het overlijden van zijn tante Basting-Kattenbusch, 1896
      - Een woord bij het graf van Basting, hs van de rede door H.H., 15
      - Bij het graf van mijn vriend Dr. J.H.C. Basting, Den Haag 26 sept. 1870 door B.C. v.d. H(eggen) Z(ijnen), off.v.gez. le kl., 16
      - J.H.C. Basting en het Roode Kruis, n.a.v. zijn dood, Bergen op Zoom, 4p. gedrukt 28 sept. 1870, 17
      - Dr. J.H.C. Basting, door S. v.d. L., Bergen op Zoom 1870, in Bijblad van Ons Streven 2 november 1870, 18
      - Brief van de voorzitter van het Hoofdcomité verzoekende toestemming om een gedenkteken op het graf van Basting te mogen plaatsen, 8 maart 1871, 19
        Stukken (20-24) afkomstig van H.N.C. baron van Tuyll van Serooskerke (1811-1892)
      - Brief van Dr. Carsten met uitnodiging voor een voorlopige oprichtingsvergadering van een comité in Den Haag op 20 januari 1868, 20
      - Concept voor een lezing over de organisatie van het Haagse comité, 1868, 21
      - Convocatie voor een bestuursvergadering van het Haagse comité op 10 aug.18xx, 22
      - Notities omtrent de verdeling van het Hoofdcomité in 5 secties (1870?), 23
      - Het Roode Kruis, zijn verleden en de toekomst in mijn vaderland, concept voor een boek of artikel, ca 1980, 24
        Vgl. brief van mevr. Basting aan Dunant (UB Genève) 17 febr. 1895: "le baron de Tuyll a commencé une histoire, il avait le manuscrit et voula en parler, mais le mort l'y a empeché".
        Drukwerken (25-37)
      - Le charité sur le champ de bataille, Genève 1864 (= D.M. Mercanton, Henry Dunant, essay bio-bibliographique (Genève 1971) nr. 74), 25
      - Résolutions de la conférence internationale de Genève, le sécrétaire de la conférence J.Henry Dunant, gedrukt, octobre 1863, 26
      - J.H.C.Basting, Eene roepstem tot mijn vaderland, 's Gravenhage, 1864, 27
      - J. Bosscha, Het Roode Kruis, 's Gravenhage, 1867, 28
      - Instructions pour mm membres du jury, van het Hoofdcomité t.g.v. de tentoonstelling in den Haag, 1869, 29
      - Circulaire van het Comité International waarin het Bulletin internationale wordt aangekondigd, 30
      - St. Johanner Seitung nr. 203, St. Johann, (oorlogsberichten), 30 aug. 1870, 31
      - Westfälischer Anzeiger nr. 150, 20 dec 1870, 32
        aangekruist: advertentie van die ständige Kommission für die Verpflegung am Bahnhof
      - Rapport betreffende de ambulance van de afdeling Apeldoorn in de legerplaats Riessel tijdens 3e nationale schietwedstrijd, 1872, 33
      - Rechenschaftsbericht des Wurttembergischen Samitäts-Vereins 1870-71, Stuttgart 1872, met opdrachtbrief aan weduwe Basting dankend voor het zenden van een foto (portret van Basting) [1870-1872], 34
      - Circulaires van het Hoofdcomité 18 febr. 1874 (overgebleven hulpgoederen) 14 maart 1874 (mededelingen uit Indië), 23 dec. 1879 (model ziekenkot), 15 maart 1881 (hulp aan Zuid Afrika) en 12 dec. 1881 ( programme de concours) [1874-1881], 35
      - La pieté domestique; le progrès chrétien, deux discours par Louis Chasy Paris; Hommage de l'auteur, 1881, 36
      - Historische Fragmente und Essays über die Entstehung der Ganfer Konvention und des Roten Kreuzes. Separatabdruck aus der Samariter, München 1896, 37
        Hierin wordt met name van Tuyll genoemd als vriend van Basting.
        Het dossier wordt door het bestuur van het Museum Fléhite in bruikleen gegeven aan het Algemeen Rijksarchief, ter plaatsing achter het aldaar reeds aanwezig archief van het Hoofdbestuur van het Nederlandse Rode Kruis.
        Alkmaar, maart 1978, Mr J.H. Rombach.
    - Identiteitsbewijzen, certificaten, erediploma's en andere memorabilia, uitgereikt aan medewerkers van het Roode Kruis, specimina en expedities., 1871-1945 en z.j.; 390; 307; 1 omslag
    - 'Dr Johan Hendrik Christiaan Basting (1817-1870), de Nederlander aan de wieg van het Rode Kruis', artikel van J.H. Rombach in: Universeel, tijdschrift van het Belgische Rode Kruis in Vlaanderen 3, nr. 3., mei-juni 1978; 391; 308; 1 katern
    - Tekst van een verhandeling gehouden voor de transportcolonne op 18 februari 1936 over de Conventie van Genève uit 1929 en de voorgeschiedenis daarvan., 392; 1 omslag